【裁判字號】    97,易,635
【裁判日期】    971126
【裁判案由】    竊盜
【裁判全文】
臺灣基隆地方法院刑事判決               97年度易字第635號
公  訴  人  臺灣基隆地方法院檢察署檢察官
被      告  丁○○
                    （另案於臺灣基隆監獄基隆分監執行）
上列被告因竊盜案件，經檢察官提起公訴（97年度偵字第3149號
），本院判決如下：
    主  文
丁○○竊盜，累犯，處有期徒刑伍月；又共同竊盜，累犯，處有
期徒刑捌月。應執行有期徒刑壹年。
    事  實
一、丁○○前因傷害案件，經本院判處有期徒刑3 月、4 月，應
    執行有期徒刑6 月確定；又因竊盜案件，經本院判處有期徒
    刑1 年6 月確定，經與上開傷害案件合併定應執行刑為有期
    徒刑2 年。又其另因偽造文書、妨害公務、毒品等案件，經
    分別判處有期徒刑4 月、10月、8 月、5 月、3 月確定，與
    上開竊盜案件之1 年6 月有期徒刑，經合併定其應執行刑為
    有期徒刑3 年6 月（本院91年度聲字第141 號），於93 年8
    月5 日縮短刑期假釋出監付保護管束，原定於95年1 月14日
    假釋期滿，因於假釋期間再犯贓物、偽造文書、槍砲、毒品
    等罪，由本院、臺灣高等法院分別判處有期徒刑4 月、3 月
    、7 月併科罰金新臺幣（下同）3 萬元、2 月、9 月、7 月
    確定，於94年7 月5 日入監服刑，先執行前案殘刑1 年5 月
    又9 日，前揭假釋中再犯案件嗣經臺灣高等法院以96 年 度
    聲減字第3055號裁定減刑並定應執行刑為1 年3 月，併科罰
    金1 萬5 千元，接續執行而於97年1 月18日縮短刑期假釋，
    接續執行上開罰金折算易服勞役16日（97年1 月23日執行完
    畢），迨97年1 月24日出監，徒刑假釋部分則於同年2 月24
    日期滿，其未執行之刑，以已執行論。
二、丁○○意圖為自己不法之所有，於97年4 月27日3 時許，持
    其所有鑰匙1 支（已滅失），在基隆市○○區○○路6 號前
    ，竊取甲○○所有車號GOV-619 號機車。得手後巧遇真實姓
    名不詳綽號「阿賢」成年男子，丁○○與「阿賢」即商妥另
    行竊取自小客車出遊，2 人共同基於不法所有之犯意聯絡，
    先在同路190 號前，一同勘查乙○○停放該處之車牌號碼V6
    -1328 號自小客車，觀察後暫離現場至遠處商量細節。丁○
    ○對「阿賢」稱會不開該部手排車，遂由丁○○提供機車交
    予「阿賢」做為交通工具，「阿賢」即駕駛丁○○竊得之機
    車至同路190 號前，竊取乙○○停放該地車牌號碼V6-1328
    號自小客車得手，丁○○則在原處等待。「阿賢」隨即駕駛
    竊得之車牌號碼V6-1328 號自小客車返回原地搭載丁○○，
    在附近搜尋作案目標，丁○○進而於同市○○街91號旁空地
    竊取林立偉所有車號VU-9146 號自用小客車並加以解體（VU
    -9146 號自用小客車竊案部分，業經本院以97年度易字第38
    8 號判決判處有期徒刑8 月確定）。
三、案經乙○○訴由基隆市警察局第四分局報請臺灣基隆地方法
    院檢察署檢察官偵查起訴。
    理  由
壹、程序方面：
一、按最重本刑為3 年以下有期徒刑、拘役或專科罰金之罪，以
    及刑法第320條、第321條之竊盜罪，經第二審判決者，不得
    上訴於第三審法院，刑事訴訟法第376 條第1 款、第2 款定
    有明文。又除簡式審判程序、簡易程序及第376 條第1 款、
    第2款 所列之罪之案件外，第一審應行合議審判，96年3 月
    21日總統公布、同年月23日施行之刑事訴訟法第284 條之1
    亦有明文。茲查被告係犯刑法第320 條第1 項竊盜罪，依上
    開規定得行獨任審判，合先敘明。
二、本案被告所犯者非為死刑、無期徒刑、最輕本刑為3 年以上
    有期徒刑之罪或高等法院管轄之第一審案件，其於準備程序
    進行中，先就被訴事實為有罪之陳述，經告知其簡式審判程
    序之旨，並聽取公訴人、被告之意見後，本院業已依刑事訴
    訟法第273 條之1 第1 項規定，裁定以簡式審判程序進行本
    案之審理。
貳、實體部分：
一、訊據被告對於上開犯罪事實，於本院審理時坦承不諱，核與
    被害人甲○○、乙○○指證情節相符，並有贓物認領保管單
    1 紙、監視器翻拍照片2 張、尋獲機車照片2 張附卷可佐。
    從而，本案事證明確，被告犯行洵堪認定，應依法論科。
二、核被告所為，均係犯刑法第320 條第1 項竊盜。被告與真實
    姓名不詳綽號「阿賢」成年男子就竊取乙○○所有車牌號碼
    V6-1328 號自小客車之犯行間，有犯意聯絡及行為分擔，應
    論以共同正犯。其所犯上開2 罪，犯意各別，行為互殊，應
    予分論併罰。又被告前曾受如前述有期徒刑之執行，此有臺
    灣高等法院被告前案紀錄表附卷可考，其於有期徒刑之執行
    完畢後，5 年以內故意再犯本件有期徒刑以上之罪，為累犯
    ，應加重其刑。本院審酌被告素行不佳，其正值壯年，不思
    憑藉己力循正當管道獲取財物，其所為侵害他人財產權益嚴
    重，並已危害社會安寧，併慮其犯後終能坦承罪行之態度等
    一切情狀，分別量處如主文所示之刑，並定其應執行之刑。
    至公訴人就被告所犯上揭竊盜機車部分求處有期徒刑7 月，
    本院認處如主文所示之刑，已足以懲治被告，是公訴人具體
    求處之有期徒刑7 月尚認過重，併此敘明。
據上論斷，應依刑事訴訟法第273 條之1 第1 項、第284 條之1
、第299 條第1 項前段，刑法第28條、第320 條第1 項、第47條
第1 項、第51條第5 款，刑法施行法第1 條之1 ，判決如主文。
本案經檢察官丙○○到庭執行職務。
中    華    民    國    97    年    11    月    26    日
                        刑事第二庭法  官  黃梅淑
以上正本證明與原本無異。
如不服本判決應於收受本判決後10日內向本院提出上訴書狀，其
未敘述上訴理由者，並得於提起上訴後10日內向本院補提理由書
狀（均須按他造當事人之人數附繕本。）「切勿逕送上級法院」
中    華    民    國    97    年    11    月    26    日
                            書記官  盧鏡合
附錄論罪法條：
刑法第320 條第1項
意圖為自己或第三人不法之所有，而竊取他人之動產者，為竊盜
罪，處5 年以下有期徒刑、拘役或5 百元以下罰金。


司法院資訊處製作；財團法人民間司法改革基金會備份。
